臺灣桃園地方法院民事簡易判決
111年度壢簡字第396號
原      告  張伊萱  

訴訟代理人  張倉榮  
被      告  鄭惟中  
訴訟代理人  徐千平  
上列當事人間因本院110年度桃交簡字第1910號過失傷害案件，
原告提起附帶民事訴訟（110年度桃交簡附民字第139號），經本
院刑事庭移送前來，本院於民國111年5月5日辯論終結，判決如
下：
    主  文
被告應給付原告新臺幣79,488元，及自110年8月20日起至清償日
止，按年息百分之五計算之利息。
原告其餘之訴駁回。
訴訟費用新臺幣1,000元由被告負擔新臺幣180元，餘由原告負擔
。
本判決原告勝訴部分得假執行。
原告其餘假執行之聲請駁回。
    事實及理由
一、原告主張：被告於民國108年11月28日晚間5時30分許，騎乘
    車牌號碼000-0000號普通重型機車，沿桃園市中壢區青埔路
    往領航南路方向行駛，經桃園市中壢區青埔路與高鐵北路之
    交岔路口欲右轉高鐵北路時，因未注意車前狀況即貿然右轉
    ，適原告騎乘U-BIKE沿上開青埔路之斑馬線至高鐵北路，兩
    造因而發生碰撞（下稱系爭事故），致原告受有頭部表淺損
    傷、右臉鈍挫傷及擦傷、右側前胸壁挫傷、右腹部鈍挫傷、
    右側膝部擦傷、右足踝鈍挫傷及擦傷等傷害（下稱系爭傷害
    ）。為此，爰依侵權行為法律關係提起本件訴訟，請求被告
    賠償原告醫療費新臺幣（下同）11,738元、6個月工作損失1
    72,140元、交通費用12,793元、眼鏡損壞費用5,500元、精
    神慰撫金230,382元等語。並聲明：被告應給付原告432,553
    元及法定遲延利息；願供擔保請准宣告假執行。
二、被告則以：原告自109年1月6日後看診費用與系爭事故無關
    ，眼鏡毀損部分應予折舊，精神慰撫金應以20,000元為適當
    。又原告受有臉部傷害與其工作無關，其請求薪資損失無理
    由等語，以資抗辯。並聲明：原告之訴駁回。
三、因故意或過失，不法侵害他人之權利者，負損害賠償責任；
    汽車、機車或其他非依軌道行駛之動力車輛，在使用中加損
    害於他人者，駕駛人應賠償因此所生之損害，民法第184條
    第1項前段、第191條之2前段定有明文。經查，原告主張系
    爭事故之肇事經過，業經本院以110年度桃交簡字第1910號
    刑事判決判處有期徒刑3月，如易科罰金以1,000元折算1日
    確定在案，有該判決書（見本院卷第4至6頁）在卷可稽，並
    經本院依職權調取該刑事卷宗核閱無訛，且被告對於有上開
    刑事判決所載之過失傷害事實，及其應負全部侵權行為責任
    等情並不爭執，堪信原告之主張為真實，是原告依侵權行為
    之法律關係請求被告賠償其所受損害，當屬有據。茲就原告
    請求之各項損害賠償，審核如下：
（一）醫療及醫療用品費11,738元、交通費12,793元：
　　　按所謂相當因果關係，係以行為人之行為所造成之客觀存
      在事實，依經驗法則，可認通常均可能發生同樣損害之結
      果而言；如有此同一條件存在，通常不必皆發生此損害之
      結果，則該條件與結果並不相當，即無相當因果關係；不
      能僅以行為人就其行為有故意過失，即認該行為與損害間
      有相當因果關係（最高法院90年度台上字第772號判決意
      旨參照）。原告主張其因系爭傷害，支出醫療及醫療用品
      費11,738元、看診交通費12,793元等語，業據提出診斷證
      明書、醫療單據等件為證（見本院卷第41至55頁）。被告
      固不爭執自108年11月29日至同年12月25日之醫療及用品
      費5,333元及交通費3,065元，惟辯稱原告自109年1月6日
      後之看診與系爭事故無關等語。觀原告自109年1月6日後
      之看診紀錄，除原告於109年3月6日至歐登醫事放射所以X
      光檢查正頭顱及側顱，花費醫療費1,200元、交通費200元
      ，而與原告所受之頭部表淺損傷有因果關係外，其餘焦慮
      症、失眠症、月經週期不規則等症狀，因醫師並未在診斷
      證明書判斷其成因為何，自難遽論原告此部分就診費用與
      系爭事故有因果關係。故原告請求被告給付醫療及用品費
      、交通費共9,798元（計算式：5,333元＋3,065元＋1,200元
      ＋200＝9,798元），為有理由。逾此範圍，洵屬無據。
（二）6個月不能工作損失172,140元：
　　　原告主張其有丙級廚師證照，於系爭事故前剛覓得餐廳廚
      房工作，每月薪資為28,690元，卻因本件車禍致原告受有
      嚴重創傷壓力症侯群，並因身體劇痛與眼睛受有撞擊，而
      無法擔任靠近火爐熱氣之廚師工作，迄今仍失業，受有6
      個月不能工作損失共計172,140元等語，並據提出薪資證
      明、請假紀錄等件為證。被告固不爭執原告每月薪資，惟
      辯稱原告所受臉部傷害與其廚師工作無關。本院審酌原告
      提出其請假1個月之請假證明，及國立成功大學醫學院附
      設醫院斗六分院診斷證明書記載：病患宜休養1個月等語
      ，復參酌原告因系爭事故，其臉部、眼睛嚴重腫脹之照片
      （參桃園地方檢察署109年他字第4242號卷第9、11頁），
      衡情原告上開傷勢影響視力，原告應無法如常人活動，應
      堪認原告需休養1個月不能工作。原告雖主張因系爭事故
      眼睛受有傷害而不能繼續廚師工作，致受有6個月不能工
      作之損害，惟原告並未提出相關診斷證明書或其他不能工
      作之證據相佐，本院自無從為有利原告之認定。故原告請
      求1個月不能工作損失28,690元，為有理由。逾此部分，
      為無理由。
（三）眼鏡毀損5,500元：
      按不法毀損他人之物者，被害人得請求賠償其物因毀損所
      減少之價額，民法第196條分別定有明文。物被毀損時，
      被害人除得依民法第196條請求賠償外，並不排除民法第2
      13條至第215條之適用；依民法第196條請求賠償物被毀損
      所減少之價額，得以修復費用為估定之標準，但以必要者
      為限（例如：修理材料以新品換舊品，應予折舊）（最高
      法院77年度第9 次民事庭會議決議（一）參照）。原告所
      有之眼鏡係於105年3月30日以5,500元之價格購入，因被
      告之過失而損壞，另購置眼鏡之新品價格為2,800元等情
      ，為被告所不爭執，堪信原告之主張為真實。則原告請求
      被告賠償上開物品之金額為新品換舊品，依前開說明，自
      須扣除折舊，參以行政院主計總處公布之什項設備分類明
      細表中雖未針對「眼鏡」之使用年限為統一規定，惟關於
      相似材質物品之最低使用年限為5年，衡情該眼鏡之使用
      年限亦以5年計算為合宜，依定率遞減法每年均應折舊千
      分之369，則原告購買該眼鏡迄至系爭事故發生即108年11
      月28日，已使用3年9月，是原告得請求被告賠償之範圍，
      扣除折舊之後為1,000元（計算式詳如附表所示），原告
      逾此範圍之請求，應予駁回。
（四）精神慰撫金230,382元：
　　　法院對於慰撫金之量定，應斟酌實際加害情形所造成之影
      響、被害人所受精神上痛苦之程度，雙方之身分、地位、
      經濟狀況及其他各種情形，以核定相當之數額（最高法院
      47年台上字第1221號、51年台上字第223號判例參照）。
      經查，原告因本件事故受有系爭傷害，衡情其身體及精神
      應受有相當之痛苦，其請求被告賠償非財產上之損害，應
      屬有據；本院審酌兩造之身分、地位、經濟能力（屬於個
      人隱私資料，僅予參酌，爰不予揭露），及原告所受傷勢
　　　等一切情狀，認原告請求被告賠償精神慰撫金230,382元
      ，尚屬過高，應酌定為40,000元，方屬公允。基上所陳，
      原告得請求被告賠償之金額為79,488元（計算式：醫療、
      交通費9,798元＋不能工作損失28,690元＋眼鏡毀損費1,000
      元＋精神慰撫金40,000元＝79,488元）。
四、末按給付無確定期限者，債務人於債權人得請求給付時，經
    其催告而未為給付，自受催告時起，負遲延責任。其經債權
    人起訴而送達訴狀，或依督促程序送達支付命令，或為其他
    相類之行為者，與催告有同一之效力；遲延之債務，以支付
    金錢為標的者，債權人得請求依法定利率計算之遲延利息；
    應付利息之債務，其利率未經約定，亦無法律可據者，週年
    利率為百分之5，民法第229條第2項、第233條第1項前段、
    第203條分別定有明文。本件侵權行為損害賠償債務，其給
    付並無確定期限，依前揭規定，被告應自起訴狀繕本送達之
    翌日起負遲延責任。本件起訴狀繕本係於110年8月19日送達
    被告，有本院送達證書在卷可稽（附民卷第11頁），是被告
    應自其翌日即110年8月20日起負遲延責任。　　　
五、綜上所述，原告依侵權行為之法律關係請求如主文第1項所
    示，為有理由，應予准許。逾此範圍之請求，則屬無據，應
    予駁回。
六、本件原告勝訴部分係適用簡易程序所為被告敗訴之判決，爰
    依民事訴訟法第389條第1項第3款之規定，依職權宣告假執
    行。另原告雖聲明願供擔保請准宣告假執行，惟本院既已職
    權宣告之，原告此部分聲請，核僅為促請本院職權發動，自
    無庸另為准駁之諭知。至原告敗訴部分，其假執行之聲請即
    因訴之駁回而失所依據，應併予駁回。
七、本件為判決之基礎已臻明確，兩造其餘主張、陳述並所提證
    據均與本件之結論無礙，爰不再一一論述，附此敘明。
八、訴訟費用負擔之依據：民事訴訟法第79條。又本件為刑事庭
    移送民事庭之附帶民事訴訟案件，免納裁判費用，此有刑事
    訴訟法第504條第2項之明文規定。惟原告因請求眼鏡毀損費
    用，而繳納裁判費1,000元，本院審酌原告勝訴部分占其請
    求金額約18％（計算式：1,000元÷5,500元＝0.18），是依上
    揭規定，認應由被告應負擔裁判費即180元，餘由原告負擔
    ，爰諭知如主文第3項所示。
中　　華　　民　　國　　111 　年　　6 　　月　　16　　日
                  中壢簡易庭      法  官  江碧珊
以上為正本係照原本作成。
如不服本判決，應於送達後20日內，向本院提出上訴狀並表明上
訴理由，如於本判決宣示後送達前提起上訴者，應於判決送達後
20日內補提上訴理由書（須附繕本）。
如委任律師提起上訴者，應一併繳納上訴審裁判費。
中　　華　　民　　國　　111 　年　　6 　　月　　16　　日
                                  書記官  張育誠
附表
-----
折舊時間           金額
第1年折舊值        5,500×0.369=2,030
第1年折舊後價值    5,500-2,030=3,470
第2年折舊值        3,470×0.369=1,280
第2年折舊後價值    3,470-1,280=2,190
第3年折舊值        2,190×0.369=808
第3年折舊後價值    2,190-808=1,382
第4年折舊值        1,382×0.369×(9/12)=382
第4年折舊後價值    1,382-382=1,000